# 请教陈版主：关于发货时多发的超出合同约定数量的成品账务处理问题

提问人：Scarecrowee 时间：2021-09-12 23:33:09
陈 版主版主您您好好，，
我司是一高端电缆生产销售企业，依据客户订单约定的长度进行生产，但在实际在生产时，由于产线运转、领料保证充足等原因，可能出现实际生产数量大于订单数量的情况。如，订单约定 4000 米，实际生产 4005 米，此种情况下，该 5 米多出的数量并不会切除后发货，而是按照 4005 米发货，但客户并不会多付 5 米的货款。未切除该 5 米得原因为：切除后也无法单独售卖，大概率报废作为废品处理，对公司价值不大，故未进行切除。
目前，我司在进行账务处理时：对该 5 米视为赠品处理，不确认该 5 米的对应的收入，将其成本转入销售费用，并在申报增值税时，视同销售缴纳增值税。
在此，想请教陈版主：
1 ）此种处理方式是否符合会计准则、税法规定，是否合规？
2 ）是否有更加规范的处理方式？
由于目前公司正准备申报IPO，故对具体的会计处理、税务处理较为谨慎，故来到视野请教您最为专业的意见。
打扰了，非常感谢！盼复！

回答人：chenyiwei
会计方面，鉴于“按照适当超出客户订购数量生产”是正常业务模式的组成部分（具有“产线运转、领料保证充足等原因”作为其合理理由），且多生产的商品会一并交付客户，因此应当视作给予客户的数量折扣处理，即将该 4005 米产品的成本全部转入主营业务成本（不单独将该 5 米的成本计入销售费用），收入仍按合同约定价格（ 4000 米）确认。
税务问题建议咨询税务专业人士意见。